臺灣士林地方法院民事裁定
111年度消債清字第57號
債  務  人  王錦彬  
代  理  人  陳雨琮律師(法扶律師)
上列債務人聲請清算事件，本院裁定如下：
    主  文
債務人王錦彬自中華民國一百一十一年十一月七日十七時起開始
清算程序。
命司法事務官進行本件清算程序。
    理  由
一、按債務人不能清償債務或有不能清償之虞者，於法院裁定開
    始更生程序或許可和解或宣告破產前，得依消債條例所定清
    算程序，向法院聲請清算，此觀消費者債務清理條例（下稱
    消債條例）第3條、第80條規定自明。又法院開始清算程序
    之裁定，應載明其年、月、日、時，並即時發生效力；法院
    裁定開始更生或清算程序後，得命司法事務官進行更生或清
    算程序；必要時得選任律師、會計師或其他適當之自然人或
    法人一人為監督人或管理人，消債條例第83條第1項、第16
    條第1項亦各有明文。
二、聲請意旨略以：伊有不能清償債務情事，前已向法院聲請與
    最大債權金融機構調解，惟調解不成立。又伊未經法院裁定
    開始更生程序或許可和解或宣告破產，爰依法聲請清算等語
    。
三、經查，債務人所主張之上開事實，有財團法人金融聯合徵信
    中心當事人綜合信用報告之前置協商專用債權人清冊【見本
    院111年度司消債調字第131號卷（下稱消債調卷）第9至11
    頁】、民國108、109、110年度綜合所得稅各類所得資料清
    單及全國財產稅總歸戶財產查詢清單（見消債調卷第12至14
    頁，本院卷第76頁）、調解不成立證明書（見本院卷第26頁
    ）、債務人全戶戶籍謄本（見本院卷第62頁）、郵局帳戶存
    摺明細（見本院卷第65至70頁）、中華民國人壽保險商業同
    業公會保險業通報作業資訊系統資料查詢結果表（見本院卷
    第82頁）、投資人於清算交割銀行未開戶明細表（見本院卷
    第84頁）、投資人於各專戶無資料明細表（見本院卷第85頁
    ）、客戶存券異動明細表（見本院卷第86頁）、保管帳戶客
    戶餘額表（見本院卷第87頁）、集保戶往來參加人明細資料
    表（見本院卷第88頁）可稽，堪信為真實。參酌債務人現年
    70歲（見本院卷第62頁），目前無業，按月領取老年年金新
    臺幣（下同）4,850元（見本院卷第54頁），並經臺北市政
    府社會局安排入住仁禾護理之家（見本院倦第56、93頁），
    名下無財產（見消債調卷第12頁），依其債權人陳報債務人
    之債務總額已達55萬6,197元（計算式：15萬8,141元＋21萬3
    79元＋18萬7,677元＝55萬6,197元，見消債調卷第21、29、39
    頁）觀之，足認債務人之財產、勞力、信用確不能清償全部
    債務。此外，復查無消債條例第6條第3項、第8條或第82條
    第2項所定駁回清算聲請之事由，是債務人聲請清算，應屬
    有據。爰依首揭規定，裁定開始本件清算程序，並命司法事
    務官進行本件清算程序。
四、爰裁定如主文。
中　　華　　民　　國　　111 　年　　11　　月　　 7　　日
                  民事第一庭  法  官  黃筠雅
以上正本係照原本作成。
本件裁定不得抗告。
中　　華　　民　　國　　111 　年　　11　　月　　9 　　日
                              書記官  陳芝箖